【裁判字號】    95,交抗,126
【裁判日期】    950221
【裁判案由】    違反道路交通管理處罰條例
【裁判全文】
臺灣高等法院交通法庭裁定
抗  告  人
即 異議 人
即受處分人  甲○○
上列抗告人因違反道路交通管理處罰條例案件，不服臺灣新竹地
方法院94年度交聲字第 246號，中華民國94年12月30日裁定（原
處分案號：交通部公路總局新竹區監理所，竹監營字第裁50－V0
0000000號），提起抗告，本院裁定如下：
    主  文
抗告駁回。
    理  由
一、按顯有妨害他車通行之處所，不得停車；道路交通安全規則
    第112條第9款定有明文。又在顯有妨礙他車通行處所停車者
    ，處新臺幣（下同）600元以上1,200以下罰鍰；汽車駕駛人
    ，駕駛汽車違反道路交通安全規則，因而肇事致人受傷者，
    計違規點數3點；道路交通管理處罰條例第56條第 1項第5款
    、第61條第3項亦定有明文。
二、交通部公路總局新竹區監理所94年 8月16日竹監營字第裁50
    －V00000000 號處分意旨略以：受處分人甲○○駕駛車牌號
    碼NF-360號營業貨運曳引車，於民國（下同）94年 3月15日
    下午 4時50分許，行經屏東縣麟洛鄉○○路，在顯有妨礙他
    車通行處所停車及違反道路交通安全規則肇事致人受輕傷，
    經警方開單舉發，乃依道路交通管理處罰條例第56條第 1項
    第5款規定、第61條第3項之規定，裁處異議人罰鍰 1,200元
    ，並計違規點數3點。
三、受處分人甲○○不服該處分，向臺灣新竹地方法院聲明異議
    ，臺灣新竹地方法院交通法庭認定：受處分人即異議人甲○
    ○對於上開時、地將其所駕駛之車牌號碼NF-360號營業貨運
    曳引車，停放在本件舉發地點即屏東縣麟洛鄉○○路 599號
    前之違規事實矢口否認，辯稱係塞車走走停停時，遭機車自
    後方追撞，並未停車云云。惟查：(一)異議人於94年 3月15日
    ，駕駛車號NF-360號營業貨運曳引車，行經屏東縣麟洛鄉○
    ○路 599號前，該曳引車左後側車體遭李銘所騎乘，附載
    陳宗炫之車號PDW-529號機車撞擊後，騎乘車號PFO-836號機
    車之楊閔傑亦閃避不及而跌倒在地，致李銘受有頭部外傷
    併腦震盪、右側顏面裂傷4×1公分、下巴裂傷1×1公分；陳
    宗炫受有右股骨骨折、右大腿內側開放性傷口；楊閔傑受有
    右臉頰擦傷等傷害。警方據報到場處理後，以異議人在顯有
    妨礙他車通行處所停車及違反道路交通安全規則肇事致人受
    傷等理由開單舉發，交通部公路總局新竹區監理所並據以裁
    處異議人罰鍰1,200元，並記違規點數3點等情，業經異議人
    供陳明確，核與被害人李銘、楊閔傑供述發生車禍受傷、
    證人即在案發地附近早餐店老闆徐辜玲姿證述目睹車禍發生
    後之情節大致相符，並有屏東縣警察局舉發違反道路交通管
    理事件通知單、交通部公路總局新竹區○○○○○道路交通
    管理事件裁決書、屏東縣警察局屏東分局長治分駐所交通事
    故報告各1紙、診斷證明書2份及現場採證相片共20張在卷可
    稽。(二)異議人固辯稱係塞車走走停停時，遭機車自後方追撞
    ，伊並未停車云云。惟異議人於案發時地，確將駕駛之上開
    汽車停在外車道一節，業經證人徐辜玲姿於警詢時供稱：「
    永達技術學院學生撞擊貨車時，我剛好面對馬路，在店內整
    理東西，我聽到撞擊聲很大才知道有車禍發生，當時貨車是
    停在肇事地點，司機本人跨越馬路來向我買東西，聽到撞擊
    聲才回貨車停車處處理車禍。」等語明確（見原審卷第22頁
    ），核與被害人楊閔傑於警詢時供稱：「我行駛至肇事地點
    時，有一部貨車停放路邊，因前方一部機車撞到大貨車，我
    閃避不及而自行跌倒。」等語大致相符（見原審卷第21頁）
    ，而證人徐辜玲姿與異議人並不認識，應無設詞誣陷異議人
    之動機及必要。又本件車禍後，異議人駕駛之車輛緊鄰外車
    道路邊線停放，有上開案發現場相片可稽。異議人自承於機
    車撞到貨車時，立即踩煞車（見原審卷第18頁），足認本件
    車禍前，異議人駕駛之曳引車緊靠路邊線之事實，異議人如
    非停車，豈有順沿路邊線駕駛上開體積龐大之曳引車，阻礙
    後方機車通行，因此迫使機車由曳引車左側超車，增加其車
    禍肇事風險之可能。尤其案發當時正值附近學校下課，機車
    眾多，異議人理應儘量讓出邊線車道，更無緊靠路邊行駛之
    道理，足見證人徐辜玲姿及被害人楊閔傑上開所述，與事實
    相符，足以採信，異議人辯稱沒有停車云云，洵為卸責之詞
    ，無足採信。(三)異議人於上開時地，駕駛曳引車停放在外車
    道上，該車車體佔用外車道約一半道路，有上開相片可憑，
    是其在外車道上停車，已經妨害該路段車輛之通行，其在有
    妨害他車通行之處所停車自無疑義，此由被害人李銘行經
    上開路段時，因此不慎撞擊該部大貨車之事實，即可明瞭。
    又異議人在上開處所停車，違反道路交通安全規則之規定，
    並因而發生車禍，致被害人李銘、陳宗炫、楊閔傑受有如
    上所示之傷情，其因違反道路交通安全規則，因而肇事致人
    受傷之事實，亦足認定。(四)綜上所述，本件異議人在顯有妨
    礙他車通行處所停車與違反道路交通安全規則肇事致人受輕
    傷之違規事實甚明，其所辯顯係卸責之詞，無足採信，原處
    分機關裁處異議人罰鍰1,200元，並計違規點數3點，並無不
    當，乃駁回受處分人之異議。
四、抗告意旨略以：(一)依照道路法規規定大型曳引車禁行內側車
    道，本車行駛外側車道是正確的，本車的車身很長也很寬，
    但均在合法的規範中，其行車佔用一半以上之外車道亦是正
    確的，而當時現場照相時，事故已發生，車輛當然是靜止的
    ，並無證據證明，事故發生時車是停在路邊，且司機已離開
    駕駛座。(二)證人即早餐店老闆娘證述，司機把車停在肇事地
    點，並過馬路向其買東西，試問案發當時是下午 4點40分左
    右，早餐應早已賣完，司機要向她買什麼東西，老闆娘是否
    看仔細，是司機本人、助手或是路人甲、乙。(三)此車所投保
    之保險已足以支付所有之賠償費用，並非為規避賠償費用，
    才提出異議，而是基於不要受冤枉，本人並無違規，無違反
    道路交通管理處罰條例第56條第1項第5款規定、第61條第 3
    項之規定，並願與證人當面對質。(四)另有目擊者方承思，目
    擊當時情形，可為本人作證，請庭上傳喚云云。
五、經查：受處分人於前述時、地在顯有妨礙他車通行處所違規
    停車及違反道路交通安全規則肇事致人受輕傷，經屏東縣政
    府警察局舉發，受處分人確有上開違規行為，已如上述，原
    審駁回其異議，核無違誤。至於其所辯，該時段，早餐店應
    已賣完早餐，認早餐店老闆娘之證述不可採云云。惟早餐店
    僅係該店之稱呼，非不得於下午時段繼續營業，不能因該店
    名稱係早餐店，即指早餐店老闆娘之證述不足採。又本件事
    證已明，亦無再傳喚方承思之必要，受處分人提起抗告，猶
    執前詞，否認違規，指摘原裁定不當，核無理由，應予駁回
    。
綜上論斷，應依道路交通案件處理辦法第26條，刑事訴訟法第41
2條，裁定如主文。
中    華    民    國    95    年    2     月    21    日
                  交通法庭審判長法  官  張連財
                                法  官  楊照男
                                法  官  林明俊
以上正本證明與原本無異。
不得再抗告。
                                書記官  蕭進忠
中    華    民    國    95    年    2    月    27    日


司法院資訊處製作；財團法人民間司法改革基金會備份。
